Inventaris van het archief van het Ministerie van Economische Zaken: Directoraat-Generaal voor de Buitenlandse Economische Betrekkingen, 1945-1995
Nationaal Archief, Den Haag
- Archief (1949) 1976-1983 (1986), IV.
  - Taakuitvoering, 2
    - Buitenlandse aangelegenheden en internationale verhoudingen, -1.88
      - Internationaal recht, -1.883
        - Europese Economische Gemeenschap (EEG), -1.883.17
          - Gemeenschappelijke regels, -1.883.17 EEGx51
            - Energie-etikettering, 1979 - 1980; 3275
            - Farmaceutische specialiteiten, 1979 - 1982; 3276
            - Farmaceutische specialiteiten, reclame, 1967 - 1982; 3277
            - Fossiele brandstoffen, minimum voorraden bij chemische centrales, 1981; 3278; stuk
            - Gasflessen, aluminium, 1980; 3279; stuk
            - Gasflessen, gelaste van ongelegeerd staal., 1969 - 1982; 3280-3281
              - 1969 - 1982, 3280; pak
              - 1974 - 1982, 3281; pak
            - Gastoestellen onder druk, 1976; 3282; stuk
            - Gasverbruikstoestellen., 1967 - 1982; 3283-3284
              - 1967 - 1977, 3283; pak
              - 1978 - 1982, 3284; pak
            - Gazonmaaimachines, 1979; 3285
            - Geluid, 1978; 3286
            - Geluidshinder van voertuigen en toestellen, 1979; 3287
            - Gevaarlijke stoffen (wijziging 6e richtlijn)., 1975 - 1979; 3288-3294
              - 1975 - 1976, 3288; pak
              - 1977 jan. - juli 13, 3289; pak
              - 1977 juli 19 - dec., 3290; pak
              - 1978 jan. - aug., 3291; pak
              - 1978 sep. - dec., 3292; pak
              - 1979 jan. - apr. 05, 3293; pak
              - 1979 apr. 17 - sep., 3294; pak
            - Gezondheidsvoorzieningen, 1976; 3295
            - Gifstoffen, 1976; 3296
            - Handelsagenten, 1979 - 1981; 3297
            - Informatieprocedure normen en technische voorschriften., 1980 - 1982; 3298-3299
              - 1980 - 1981, 3298; pak
              - 1982, 3299; pak
            - Ingenieurs, 1970 - 1982; 3300
            - Kabelhaspels, 1980 - 1982; 3301
            - Kappers, vrije vestiging, 1971 - 1981; 3302; pak
            - Kleurstoffen gebruikt in voor menselijke consumptie bestemde waren, onderlinge aanpassing, 1981 - 1982; 3303
            - Kredietbeschikking midden- en kleinbedrijf, 1979 - 1982; 3304
            - Landbouw- en bosbouwtrekkers op wielen (tractoren), 1977 - 1980; 3305
            - Liften met elektrische aandrijving, 1979 - 1980; 3306
            - Meeteenheden, 1978 - 1982; 3307
            - Meetmiddelen, 1978 - 1981; 3308; pak
            - Meetmiddelen en motorvoertuigen, 1979 - 1980; 3309
            - Meststoffen, ammoniumnitraat houdende, 1978 - 1982; 3310
            - Metrologie, 1977 - 1980; 3311
            - Motorrijwielen, 1976 - 1980; 3312; pak
            - Motorvoertuigen, 1976 - 1982; 3313
            - Nominale waarden, gamma's, 1971 - 1979; 3314; pak
            - Openbare bedrijven, doorzichtigheid, 1978 - 1980; 3315; pak
            - Overheidsopdrachten voor leveringen, 1978 - 1982; 3316
            - Pleziervaartuigen, 1974 - 1981; 3317; pak
            - Prijsaanduiding voedingsmiddelen, 1976 - 1986; 3318; pak
            - Producten uit derde landen., 1971 - 1981; 3319-3320
              - Nota's, notities, publicaties van de Europese Gemeenschappen, interne standpuntbepaling, voorgeschiedenis, relevante basisteksten, precedenten derde landen regeling in richtlijnen en juridische adviezen, 1971 - 1981, 3319; pak
              - Verslagen van bijeenkomsten van de Groep Economische Raden, verslagen van permanente vertegenwoordiging (pv)-vergaderingen, pv-instructies, vragen en antwoorden, codeberichten en raadsdocumenten van de Raad van de Europese Gemeenschappen, 1979 - 1981, 3320; pak
            - Productaansprakelijkheid., 1976 - 1982; 3321-3323
              - 1976 - 1977 okt., 3321; pak
              - 1977 nov. - 1979, 3322; pak
              - 1980 - 1982, 3323; pak
            - Radiostoringen., 1978 - 1982; 3324-3325
              - 1978 - 1982 mrt. 23, 3324; pak
              - 1982 mei 4 - okt. 15, 3325; pak
            - Residubeschikking, 1982; 3326; stuk
            - Roll Over Protective Structure (ROPS) en Falling Objects Protective Structure (FOPS), 1981; 3327
            - Scheepsbouw, 1978 - 1981; 3328
            - Speelgoed, veiligheid, 1980 - 1982; 3329; pak
            - Sportleiders, opleidingsvoorwaarden, 1969 - 1971; 3330
            - Tandartsen., 1977 - 1982; 3331-3332
              - 1977, 3331
              - 1978 - 1982, 3332; pak
            - Tapmaatflessen, 1979 - 1980; 3333
            - Technische handelsbelemmeringen, 1978 - 1981; 3334
            - Textielbenamingen, 1980 - 1982; 3335
            - Textielvezels, bepaalde methoden voor de kwantitatieve analyse van binaire mengsels, 1981 - 1982; 3336
            - Toegelaten nominale hoeveelheden met betrekking tot breigarens in voor de verkoop aan de verbruikers bestemde verpakkingen, 1976 - 1982; 3337
            - Toestellen onder druk, 1978 - 1980; 3338
            - Transportwerktuigen (vorkheftrucks), gemotoriseerde, 1981; 3339; pak
            - Verticale prijsbinding van boeken, 1977; 3340; stuk
            - Verworven rechten (ten behoeve van de arts, de verantwoordelijk algemeen ziekenverpleger, de beoefenaar van de tandheelkunde en de dierenarts), 1980 - 1981; 3341
            - Verzekeringstussenpersonen, vestiging en diensten, 1978 - 1982; 3342
            - Vleesproducten, in intracommunautair verkeer brengen, 1981 - 1982; 3343
            - Volkstellingen, 1981; 3344
            - Voorverpakkingen, 1980 - 1982; 3345
            - Vredeling-richtlijn; voorlichting en raadpleging van werknemers in ondernemingen met een ingewikkelde en in het bijzonder een transnationale structuur., 1978 - 1982; 3346-3349
              - 1978 - 1980, 3346; pak
              - 1981, 3347; pak
              - 1982, 3348-3349
                - jan. - mei, 3348; pak
                - juni - dec., 3349; pak
            - Vrij verkeer van goederen, procedures, 1982; 3350
            - Warmwatermeters, 1980; 3351
            - Werknemers, vrije vestiging, 1976 - 1982; 3352; pak
            - Stukken betreffende het informeren van de Vaste Tweede-Kamercommissie voor de Handelspolitiek over de regeling van de verevening van opbrengsten uit douanerechten in de EEG., 1969 - 1973; 3353; omslag
            - Nota inzake het behandelen van het ontwerp-statuut voor een Europese NV, alsmede de kritiek van de UNICE (Union Industries Communauté Européenne) hierop., 1971; 3354; stuk
            - Stukken betreffende het leveren van een bijdrage aan de verlenging van een vrijstellingsregeling voor de bouw van vliegtuigen., 1973 - 1977; 3355; omslag
            - Nota's betreffende het conservenbeleid en de koppeling van de Middellandse Zeeconcessies hieraan., 1974 - 1975; 3356; omslag
            - Stukken betreffende het leveren van een bijdrage aan de totstandkoming en toepassing van een gedragscode voor Europese ondernemingen die vestigingen, filialen of vertegenwoordigers in Zuid-Afrika hebben., 1974 - 1980; 3357; pak
            - Stukken betreffende het behandelen van de problematiek van Texas Instruments te Curaçao naar aanleiding van het wijzigen van de interpretatie van EEG-origineregels door de Franse autoriteiten., 1976 - 1977; 3358; omslag
            - Stukken betreffende het leveren van een bijdrage aan de door de Europese Commissie gevoerde discussie rond de Wet Investeringsregeling (WIR)., 1976 - 1978; 3359; omslag
            - Stukken betreffende het leveren van een bijdrage aan het wijzigen van de Nederlandse Investeringspremieregeling (IPR)., 1976 - 1978; 3360; omslag
            - Stukken betreffende het leveren van opmerkingen inzake de marktordening aardappelen., 1976 - 1982; 3361; pak
            - Stukken betreffende het voorbereiden van een verordening inzake passief veredelingsverkeer in de textielsector met de landen van het Middellandse Zeegebied., 1976 - 1982; 3362; pak
            - Nota aan de plaatsvervangende directeur van de Directie Integratie, drs. A.U.A.C. Boele, betreffende het behandelen van het voorstel om opname van een comité-procedure in de richtlijn inzake toxische en gevaarlijke afvalstoffen., 1977; 3363; stuk
            - Stukken betreffende het verlenen van medewerking aan de beoordeling van het ontwerp-reglement van arbitrage inzake de door het Europees Ontwikkelingsfonds gefinancierde overheidsovereenkomsten., 1977 - 1980; 3364; omslag
            - Stukken betreffende het verlenen van medewerking aan de totstandkoming, wijziging en hantering van uitvoerregelingen van de EEG voor bepaalde resten en afvallen van non-ferrometalen., 1977 - 1980; 3365-3366; 1 pak en 1 omslag
              - 1977 - 1978, 3365; pak
              - 1979 - 1980, 3366
            - Stukken betreffende het informeren en adviseren van de plaatsvervangende directeur-generaal inzake de behandeling van verzoeken van het Directoraat-Generaal Industrie om een beroep te doen op artikel 115 van het Verdrag tot oprichting van de EEG., 1978; 3367; pak
            - Stukken betreffende het behandelen van het Franse verzoek om wederzijdse bijstand van douane-administraties in EEG-landen op grond van artikel 13 van het Verdrag van Napels., 1978 - 1979; 3368; omslag
            - Stukken betreffende het informeren van de directeur inzake de handhaving van het vergunningenstelsel in de Belgisch-Nederlands-Luxemburgse Economische Unie (Benelux)., 1978 - 1979; 3369; omslag
            - Stukken betreffende het behandelen van het vraagstuk omtrent de verenigbaarheid van douaneformaliteiten met het communautaire recht., 1978 - 1980; 3370; omslag
            - Stukken betreffende het behandelen van de problematiek omtrent de toepassing van artikel 115 van het EEG-verdrag., 1978 - 1981; 3371; pak
            - Stukken betreffende het verzenden van brieven via de directeur-generaal voor de Europese Samenwerking van het Ministerie van Buitenlandse Zaken aan de Europese Commissie te Brussel inzake de uitvoering van de EEG-richtlijn ten aanzien van automatische weegwerktuigen., 1978 - 1981; 3372; omslag
            - Stukken betreffende het behandelen van nieuwe en herziene EEG-verordeningen inzake invoer van goederen., 1978 - 1982; 3373; omslag
            - Stukken betreffende het behandelen van verordeningen inzake de benaming van gedistilleerde dranken., 1978 - 1982; 3374; omslag
            - Brief aan de plaatsvervangende directeur Internationale Zaken van het Ministerie van Volksgezondheid en Milieuhygiëne betreffende opmerkingen inzake het uitvoeren van richtlijnen omtrent de vrijheid van vestiging van tandartsen., 1979; 3375; stuk
            - Brief van het directoraat-generaal aan de Europese Commissie te Brussel betreffende de Franse invulling van het Speciaal Fonds voor Industriële Aanpassing (FSAI)., 1979; 3376; stuk
            - Nota aan de staatssecretaris van Economische Zaken betreffende het behandelen van een verklaring van de EEG inzake de toepassing van richtlijnen op de invoer van goederen uit derde landen, met bijlage., 1979; 3377; omslag
            - Nota's aan de staatssecretaris van Economische Zaken betreffende het opstellen en uitvoeren van regelgeving inzake gedestilleerde dranken., 1979; 3378; omslag
            - Stukken betreffende het behandelen van een brief van de minister van Financiën inzake knelpunten in het voorstel voor een achtste EEG-richtlijn met betrekking tot de wettelijke controle op de jaarrekening van kapitaalvennootschappen., 1979; 3379; omslag
            - Stukken betreffende het verzenden van brieven via het Ministerie van Buitenlandse Zaken naar de Europese Commissie inzake de uitvoering van richtlijnen en verordeningen., 1979; 3380; omslag
            - Stukken betreffende het toepassen van de mandenuittredingsregeling, een regeling waarbij lidstaten verzoeken kunnen indienen tot het vaststellen van invoerplafonds voor producten., 1979 - 1980; 3381; omslag
            - Stukken betreffende het leveren van een bijdrage aan de totstandkoming van het Ontwerp-cirkelzagenbesluit (Warenwet)., 1979 - 1981; 3382; omslag
            - Verslag van het interdepartementaal overleg van 9 oktober 1980 betreffende de behandeling van het rapport van de heren Krohn en Francis, voortvloeiende uit de procedure van goede diensten, met betrekking tot de overmacht en consultatieprocedure in het kader van het Suikerprotocol., 3383; stuk
            - Stukken betreffende het leveren van een bijdrage aan de verslagen inzake de uitwerking en toepassing van de verdragen tot oprichting van de EEG en EURATOM over het jaar 1980., 1980 - 1981; 3384; pak
            - Stukken betreffende het behandelen van de voorgenomen staalregeling tussen de Verenigde Staten van Amerika (VS) en de EEG., 1980 - 1982; 3385; omslag
            - Nota aan de minister betreffende gedane uitspraken in de Tweede Kamer inzake het vetorecht in de Raad van Ministers van de EG met betrekking tot de goedkeuring van de Natuurrubberovereenkomst en de begrotingsbehandeling., 1981; 3386; stuk
          - Handelsbetrekkingen; Handelsbesprekingen; Handelsverdragen, -1.883.17 EEGx525
            - Stukken betreffende het leveren van een bijdrage aan de totstandkoming van handelsakkoorden tussen de EEG en andere landen., 1963 - 1982; 3387-3424; 30 pakken, 7 omslagen en 1 stuk
              - Argentinië, 1963 - 1971, 3387
              - Association of South East Asia Nations (ASEAN)-landen.1977 - 1980, 3388-3389
                - 1977 - 1978, 3388
                - 1979 - 1980, 3389
              - China, 1977 - 1978, 3390
              - Cyprus, 1971 - 1978, 3391; omslag
              - Europese Vrijhandelsassociatie (EVA).1977 - 1979, 3392-3393
                - 1977, 3392
                - 1978 - 1979, 3393
              - India.1971 - 1976, 3394-3395
                - 1971 - 1973, 3394
                - 1974 - 1976, 3395
              - Iran.1974 - 1976, 3396-3397
                - 1974 - 1975, 3396
                - 1976, 3397
              - Joegoslavië.1970 - 1980, 3398-3411
                - 1970 - 1972, 3398
                - 1976, 3399; omslag
                - 1977, 3400
                - 1978, 3401-3406
                - Algemeen., 3401
                - Documenten, 1978 jan. - okt., 3402
                - Documenten, 1978 nov. - dec., 3403
                - Europees Parlement, publicaties, APS-vergaderingen, ambassadeberichten, werkgroepverslagen, Coördinatie Commissie voor Europese Integratie- en Associatieproblemen (CoCo), nota's, Interdepartementale Raad voor de Handelspolitiek (IRHP) en Permanente Vertegenwoordiging (PV)-raad., 3404; omslag
                - Europese Gemeenschap voor Kolen en Staal (EGKS)., 3405; omslag
                - Statistiek., 3406; omslag
                - 1979, 3407-3410
                - Algemeen, ambassadeberichten, APS-verordeningen en EEG-verordeningen, Coördinatie Commissie voor Europese Integratie- en Associatieproblemen (CoCo), Interdepartementale Raad voor de Handelspolitiek (IRHP), Permanente Vertegenwoordiging (PV)-raad, publicaties en werkgroepverslagen., 3407
                - Documenten., 3408
                - Nota's., 3409; omslag
                - Statistiek., 3410; stuk
                - 1980, 3411
              - Oostenrijk, 1980 - 1981, 3412
              - Pakistan, Bangladesh en Sri Lanka.1971 - 1977, 3413-3414
                - 1971 - 1975, 3413
                - 1976 - 1977, 3414
              - Portugal.1979 - 1980, 3415-3419
                - Algemeen.1979 - 1980, 3415-3417
                - 1979 jan. - mei, 3415
                - 1979 juni - dec., 3416
                - 1980, 3417
                - Het voeren van onderhandelingen inzake het complementair protocol bij de overeenkomst tussen de EEG en de republiek Portugal, bevriezing van de tariefafbraak en opkomende industrieën.1981 - 1982, 3418-3419
                - 1981 - 1982 apr. 20, 3418
                - 1982 apr. 20 - dec. 14, 3419
              - Roemenië.1978 - 1982, 3420-3424
                - Algemeen.1978 - 1980, 3420-3423
                - 1978 - 1980, 3420
                - 1979 - 1980, 3421
                - 1979 - 1980, 3422
                - 1979 - 1980, 3423
                - Vergaderstukken van de Gemengde Commissie EEG - Roemenië, 1982, 3424; omslag
            - Stukken betreffende het leveren van een bijdrage aan de ontwikkeling en de instandhouding van de handelsverhoudingen tussen de EEG en andere landen., 1967 - 1971; 3425; pak
            - Stukken betreffende het behandelen van aangelegenheden inzake de invoer van goederen uit Suriname en de Nederlandse Antillen in de EEG., 1968 - 1973; 3426-3427; 2 omslagen
              - Diverse goederen, 1968 - 1973, 3426
              - Citrusfruit uit Suriname, 1971 - 1972, 3427
            - Stukken betreffende het leveren van een bijdrage aan de ontwikkeling en het hanteren van overeenkomsten tussen ACS-landen (Afrika, Caraïbisch Gebied en Stille Oceaan) enerzijds en de EEG anderzijds inzake het aangaan en de bescherming van investeringen., 1968 - 1982; 3428-3429; 2 pakken
              - Investeringsbescherming, 1968 - 1979, 3428
              - Investeringsklimaat, 1975 - 1982, 3429
            - Stukken betreffende het behandelen van de problematiek inzake de invoer van jute en kokos uit India en Pakistan in de EEG., 1969 - 1973; 3430; pak
            - Stukken betreffende het leveren van een bijdrage aan de vrijhandelsakkoorden tussen de EEG en de landen van de Europese Vrijhandels Associatie (EVA)., 1970 - 1976; 3431; pak
            - Stukken betreffende het leveren van een bijdrage aan de ontwikkeling van de handelsverhoudingen tussen Latijns-Amerika en de EEG., 1970 - 1980; 3432; omslag
            - Stukken betreffende het leveren van een bijdrage aan de totstandkoming en uitvoering van het Europees Vestigingsverdrag, opgesteld door de Raad van Europa., 1970 - 1981; 3433-3434; 2 pakken
              - 1970 - 1975, 3433
              - 1976 - 1981, 3434
            - Stukken betreffende het verlenen van een bijdrage aan de voorbereiding van een overeenkomst tussen de EG enerzijds en het Andespact anderzijds., 1970 - 1982; 3435; pak
              Andespact: Bolivia, Colombia, Ecuador, Peru en Venezuela.
            - Stukken betreffende het verstrekken van opmerkingen over een adviesaanvraag van de Europese Commissie ingediend bij het Europees Hof inzake de verenigbaarheid van het EEG-verdrag met een te sluiten UNCTAD (United Nations Conference and Trade Development)-overeenkomst over natuurrubber., 1971 - 1979; 3436; omslag
            - Stukken betreffende het leveren van een bijdrage aan de ontwikkeling van de handelsverhoudingen tussen India en de EEG., 1971 - 1982; 3437; omslag
            - Stukken betreffende het leveren van een bijdrage aan de totstandkoming van handelsovereenkomsten tussen de Europese Economische Gemeenschap (EEG) en China., 1972 - 1979; 3438-3440; 2 pakken en 1 omslag
              - 1972 - 1974, 3438
              - 1975 - 1978, 3439; omslag
              - 1979, 3440
            - Stukken betreffende het leveren van een bijdrage aan de Euro-Arabische Dialoog., 1974 - 1981; 3441-3444; 4 pakken
              - Algemeen, 1975 - 1980, 3441
              - Het vestigen van een handelscentrum.1974 - 1981, 3442-3443
                - 1974 - 1976, 3442
                - 1977 - 1981, 3443
              - Het stimuleren en beschermen van investeringen, 1978 - 1981, 3444
            - Stukken betreffende het leveren van een bijdrage aan de totstandkoming en uitvoering van overeenkomsten tussen de EEG en andere landen inzake economische, agrarische, industriële en technische samenwerking., 1975 - 1976; 3445
            - Stukken betreffende het behandelen van handelspolitieke wensen van Portugal om verbetering van het handelsverdrag met de Europese Economische Gemeenschap (EEG)., 1975 - 1977; 3446; pak
            - Stukken betreffende het leveren van een bijdrage aan de verlenging van het Multivezelakkoord (MVA)., 1976 - 1982; 3447-3460; 12 pakken en 1 omslag
              - Algemeen.1976 - 1982, 3447-3459
                - 1976 - 1977 jan., 3447
                - 1977 apr., 3448
                - 1977 feb. - mrt., 3449
                - 1977 mei - aug., 3450
                - 1977 sep., 3451
                - 1977 okt. - 1979, 3452
                - 1979 - 1982, 3453; omslag
                - 1980, 3454
                - 1981, 3455-3458
                - jan. - mei, 3455
                - juni - juli, 3456
                - aug. - okt., 3457
                - nov. - dec., 3458
                - 1982, 3459
              - Dagrapporten van de Werkgroep Textiel, opgesteld door de Directie Bilaterale Zaken van het directoraat-generaal, 1977 - 1978, 3460; omslag
            - Stukken betreffende het leveren van een bijdrage aan de ontwikkeling van overeenkomsten tussen Egypte, Libanon, Jordanië en Syrië (Mashrak) enerzijds en de EEG anderzijds., 1977 - 1978; 3461; omslag
            - Stukken betreffende het verlenen van medewerking aan de totstandkoming, invulling en uitvoering van de economische en financiële samenwerking tussen de Europese Gemeenschap en Middellandse Zeelanden., 1977 - 1980; 3462; pak
            - Nota inzake het voortzetten en uitbreiden van de betrekkingen tussen de Europese Gemeenschappen, met bijlagen., 1978; 3463; omslag
            - Notitie betreffende het behandelen van de problematiek rond een verhandelingsverbod van oliën en vetten van walvisachtigen ingesteld door Nederland., 1978; 3464; stuk
            - Nota's betreffende financiële hulp van de Europese Gemeenschappen aan de landen in en aan de Middellandse Zee., 1978 - 1979; 3465; omslag
            - Stukken betreffende het informeren van de staatssecretaris en directeur-generaal betreffende een bezoek van de Finse undersecretary of state en over de handelsakkoorden tussen de EEG / EGKS en Finland., 1978 - 1979; 3466; omslag
            - Stukken betreffende het beantwoorden van een brief van de plaatsvervangende directeur-generaal Internationale Samenwerking van het Ministerie van Buitenlandse Zaken inzake jute-overeenkomsten van EG met India en Bangladesh., 1979; 3467; omslag
            - Stukken betreffende het informeren van de Vaste Tweede-Kamercommissie voor de Handelspolitiek over de betrekkingen tussen de EEG en de Council for Mutual Economic Assistance (COMECON)., 1979; 3468; omslag
            - Stukken betreffende het behandelen van voorstellen voor een verordening van de raad betreffende de invoerregelingen ten opzichte van landen met staatshandel., 1979 - 1980; 3469; pak
            - Stukken betreffende het behandelen van het voorstel van de Europese Commissie inzake het sluiten van kaderovereenkomsten met derde landen voor meerjarige levering van landbouwproducten., 1981 - 1982; 3470; pak
          - Steunmaatregelen van de lidstaten, -1.883.17 EEGx511.3
            - Stukken betreffende het informeren van de Europese Commissie inzake Nederlandse steun- en subsidieverleningen aan Nederlandse en buitenlandse bedrijven., 1976 - 1981; 3471-3476; 1 pak en 5 omslagen
              - 1976, 3471
              - 1977, 3472
              - 1978, 3473
              - 1979, 3474
              - 1980, 3475
              - 1981, 3476; pak
            - Stukken betreffende het informeren van de Europese Commissie inzake Nederlandse steun- en subsidieverleningen aan Nederlandse en buitenlandse bedrijven, alsmede reacties op steunverlening aan bedrijven door het buitenland., 1978 - 1982; 3477; omslag
            - Notitie betreffende de ontwerpverordening van de Raad inzake de communautaire steun voor industriële herstructurering en omschakeling ten behoeve van een gedachtewisseling op 9 oktober, met bijlage., 1979; 3478; omslag